【裁判字號】    92,訴,2716
【裁判日期】    921226
【裁判案由】    毒品危害防制條例
【裁判全文】
臺灣高雄地方法院刑事判決                        九十二年度訴字第二七一六號
    公  訴  人  臺灣高雄地方法院檢察署檢察官
    被      告  乙○○
右列被告因違反毒品危害防制條例案件，經檢察官提起公訴（九十二年度毒偵緝字第
五八七號），嗣因被告就被訴事實為有罪之陳述，經本院合議庭裁定由受命法官獨任
適用簡式審判程序審理，本院判決如左：
    主  文
乙○○連續施用第一級毒品，處有期徒刑捌月，殘留第一級毒品海洛因之注射針筒壹
支沒收銷燬之；又施用第二級毒品，處有期徒刑肆月；應執行有期徒刑拾月，殘留第
一級毒品海洛因之注射針筒壹支沒收銷燬之。
    事  實
一、乙○○前於民國九十一年間，因施用毒品案件，經本院以九十一年度毒聲字第六
    七九五號裁定送觀察、勒戒後，認無繼續施用毒品之傾向，由臺灣高雄地方法院
    檢察署檢察官於九十一年十月三十日以九十一年度毒偵字第六二三０號為不起訴
    處分確定。猶不知戒絕毒癮，明知海洛因及安非他命分別係第一、二級毒品，均
    不得非法持有、施用，竟基於施用第一級毒品之概括犯意，自九十二年一月初起
    至同年七月一日止，連續在高雄縣大社鄉嘉誠村桶寮巷一二之三０號住處，施用
    第一級毒品海洛因多次；又基於施用第二級毒品之犯意，於同年七月一日，在上
    址施用第二級毒品安非他命一次。嗣先於九十二年四月二日上午十時五十分許，
    在高雄縣仁武鄉○○○街納骨塔旁，為警查獲，並扣得殘留第一級毒品海洛因之
    注射針筒一支；又因其為列管毒品人口，分別於同年五月五日晚上九時五十分許
    及同年七月二日下午四時三十分許，經警定期通知其至警局採尿送驗而查獲；並
    經本院以九十二年度毒聲字第三七四九號裁定送觀察、勒戒後，認有繼續施用毒
    品之傾向。
二、案經高雄縣警察局仁武分局報告臺灣高雄地方法院檢察署檢察官偵查起訴。
    理  由
一、按本件被告乙○○所犯係死刑、無期徒刑、最輕本刑為三年以上有期徒刑以外之
    罪，其於準備程序就前揭被訴事實為有罪之陳述，經受命法官告知簡式審判程序
    之旨，並聽取其與公訴人之意見後，本院認無不得或不宜改依簡式審判程序進行
    之情事，依刑事訴訟法第二百七十三條之一第一項、第二百八十四條之一規定，
    裁定本件由受命法官獨任進行簡式審判程序，合先敘明。
二、右揭施用第一級毒品海洛因之犯罪事實，業據被告乙○○於本院審理中坦承不諱
    ，且被告先後於九十二年四月二日、同年五月五日、同年七月二日所採集之尿液
    ，經送驗結果，均呈嗎啡陽性反應，分別有高雄縣政府衛生局九十二年四月十七
    日九二煙檢字第五五八號煙毒尿液檢驗成績書、高雄醫學大學附設中和紀念醫院
    九十二年五月二十一日報告編號：九二０五─二一０號濫用藥物尿液檢驗報告、
    台灣檢驗科技股份有限公司九十二年五月十六日報告編號：ＫＺ0000000
    00000號、同年七月二十三日報告編號：ＫＺ000000000000號
    濫用藥物尿液檢驗報告各一份附卷可稽。再者，扣案之注射針筒一支，經送驗結
    果，呈海洛因陽性反應，亦有高雄醫學大學附設中和紀念醫院九十二年十二月八
    日報告編號：九二一二─三八號檢驗報告一份在卷可憑。綜上足認，被告此部分
    自白與事實相符，應堪採被告有罪之證據，則被告右揭連續施用第一級毒品海洛
    因之犯行，堪以認定。
三、右揭施用第二級毒品安非他命之犯罪事實，亦據被告乙○○於本院審理中坦承不
    諱，且被告於九十二年七月二日所採集之尿液，經送驗結果，呈甲基安非他命陽
    性反應，有台灣檢驗科技股份有限公司九十二年七月二十三日報告編號：ＫＺ0
    00000000000號濫用藥物尿液檢驗報告一份存卷可查，足認被告此部
    分自白與事實相符，應堪採被告有罪之證據，則被告右揭施用第二級毒品安非他
    命之犯行，亦堪認定。
四、被告前於九十一年間，因施用毒品案件，經本院以九十一年度毒聲字第六七九五
    號裁定送觀察、勒戒後，認無繼續施用毒品之傾向，由臺灣高雄地方法院檢察署
    檢察官於九十一年十月三十日以九十一年度毒偵字第六二三０號為不起訴處分確
    定，有上開不起訴處分書及臺灣高等法院被告全國前案紀錄表一份在卷可憑，其
    於五年內再犯毒品危害防制條例第十條第一項、第二項之罪，經送觀察、勒戒後
    ，認有繼續施用毒品傾向，亦有本院九十二年度毒聲字第三七四九號觀察、勒戒
    裁定書及臺灣高雄看守所附設勒戒處所九十二年九月十二日高所坤戒勒字第二一
    五四號函所附有繼續施用毒品傾向證明書各一份附卷足參，本案事證明確，被告
    應依法論科。
五、查海洛因、安非他命分別係毒品危害防制條例第二條第二項所稱之第一、二級毒
    品，不得非法持有、施用，被告竟持以施用，核其所為，係犯毒品危害防制條例
    第十條第一項之施用第一級毒品罪及同條第二項之施用第二級毒品罪。其施用第
    一、二級毒品前後，持有海洛因、安非他命之低度行為，應為施用之高度行為所
    吸收，不另論罪。又被告先後多次施用第一級毒品之犯行，時間緊接，犯罪構成
    要件相同，顯係基於概括犯意反覆為之，應依連續犯之規定論以一罪，並依法加
    重其刑。被告所犯上述二罪，犯意各別，行為互殊，應予分論併罰。公訴人雖僅
    就被告於九十二年四月二日、同年五月五日及同年七月二日採尿前施用第一級毒
    品海洛因各一次之犯罪事實提起公訴，惟被告其餘如事實欄所載施用第一級毒品
    海洛因之犯罪事實，與前揭起訴經論罪科刑之施用第一級毒品犯行間，有連續犯
    之裁判上一罪關係，為起訴效力所及，本院自應併予審理。爰審酌被告前因施用
    毒品案件，經觀察、勒戒後，由檢察官為不起訴處分確定，仍未戒絕毒品，再犯
    本件施用毒品犯行，顯見其無悔改之意，意志不堅，有失政府制定毒品危害防制
    條例之立法美意，本不宜寬貸，惟念其施用毒品乃自戕一己之身體健康，尚未害
    及他人，犯後亦坦承犯行，態度良好等一切情狀，分別量處如主文所示之刑，並
    定其應執行刑。扣案殘留第一級毒品海洛因之注射針筒一支，業已難與第一級毒
    品海洛因析離，屬查獲之毒品，爰依毒品危害防制條例第十八條第一項前段規定
    ，不問屬於犯人與否，宣告沒收銷燬之。
據上論斷，應依刑事訴訟法第二百七十三條之一第一項、第二百八十四條之一、第二
百九十九條第一項前段，毒品危害防制條例第十條第一項、第二項、第十八條第一項
前段、第二十條第三項，刑法第十一條前段、第五十六條、第五十一條第五款，判決
如主文。
本案經檢察官甲○○到庭執行職務。
中      華      民      國    九十二    年     十二     月    二十六    日
                                  臺灣高雄地方法院刑事庭
                                          法  官 王雅苑
右正本證明與原本無異。
如不服本判決，應於判決送達後十日內，向本院提出上訴狀。
                                          書記官 黃琬婷
中      華      民      國    九十二    年     十二     月    二十六    日
附錄法條：
毒品危害防制條例第十條
施用第一級毒品者，處六月以上五年以下有期徒刑。
施用第二級毒品者，處三年以下有期徒刑。


司法院資訊處製作；財團法人民間司法改革基金會備份。
